# 其他综合收益期初数的确定

提问人：sc909116 时间：2021-07-27 15:58:00
公司有个美国子公司，公司申报期第一年为 2019 年， 2019 年美国公司的人民币报表，其他综合收益期初数如何确定？其他综合收益一般是期初未分配利润人民币数+本期利润的人民币算出本期未分配利润的人民币数，再减去实收资本和资本公积得出来的，但是这时候要算其他综合收益期初数的时候，期初的期初未分配利润人民币和上期当年利润的人民币都出不来，这时候该如何计算呢

回答人：chenyiwei
此问题与该境外经营子公司的其他权益类项目（实收资本、资本公积、盈余公积、未分配利润）的折算相关。权益类项目均是按历史汇率折算后累加得到的，其他综合收益是倒减的结果。所以只能从其成立日（或者被收购日，如为非同一控制下企业合并取得）开始逐年折算其报表，才能较为准确地确定其申报期初的其他综合收益余额。